臺灣臺中地方法院刑事判決　　　　　　　96年度訴字第1790號
公　訴　人　台灣臺中地方法院檢察署檢察官
被　　　告　乙○○
　　　　　　　　　　樓
　　　　　　　　　　（因另案在台灣台北監獄執行中）
選任辯護人　王勝彥律師
上列被告因偽造文書案件，經檢察官提起公訴（95年度偵緝字第2
288號），本院判決如下：
    主    文
乙○○連續行使偽造私文書，足以生損害於他人，處有期徒刑肆
月，如易科罰金，以銀元佰元即新台幣玖佰元折算壹日，減為
有期徒刑貳月，如易科罰金，以銀元佰元即新台幣玖佰元折算
壹日。偽造「丙○○」名義之印章壹個，及於如附表所示票據背
面偽造「丙○○」之印文參枚，均沒收。
    犯罪事實
一、乙○○於民國（下同）八十二年七月間，與丁○○共同介紹
    需要資金籌設公司之張淑蘭（已於八十七年八月十六日死亡
    ）向甲○○借款新臺幣（下同）一百萬元，雙方約定利息每
    月三萬元，利息每三個月繳付一次，於借款時預扣三個月利
    息計九萬元，張淑蘭並簽發日期為八十三年三月二十二日、
    票號CK0000000號、面額一百萬元、彰化銀行東嘉義
    分行付款之支票一紙，及到期日分別為八十三年元月十九日
    、八十二年十月十九日、票號TH○九七九六二號、TH○九七
    九六三號、面額各為九十萬元、十萬元之本票二紙以供擔保
    ，另提供其所有位於嘉義縣中埔鄉○○段公館小段一四二之
    二一○地號土地設定一百萬元之抵押權予甲○○，惟甲○○
    收受上開票據後因要求擔保，且乙○○為能順利向張淑蘭借
    得其中三十萬元（張淑蘭並於借款後轉借其中三十萬元予乙○○），竟基於行使偽造私文書之概括犯意，未經其妻丙○○之同意，於八十三年間在台中市不詳地點委由不知情之成
    年刻印業者，偽刻丙○○之印章一枚後，冒用其妻「丙○○
    」名義，在上開票號TH○九七九六二號面額九十萬元之本票
    背面，偽蓋「丙○○」之印文一枚，而偽造用以表示丙○○
    本人為上開本票背書意思之私文書後，在臺中市○○區○○
    路一段一四八巷十三號甲○○住處交付予甲○○，而持以行
    使，足生損害於丙○○及甲○○。嗣因張淑蘭僅支付二期利
    息後，即未再還款，且張淑蘭所開立之上開面額一百萬元之
    支票，屆期亦不獲兌付，甲○○即要求乙○○清償其向張淑
    蘭所借得之三十萬元款項，乙○○同意後，遂於八十三年五
    月三十一日在甲○○上開住處，簽發票號00000000
    號、到期日為八十四年八月二十五日、面額為十六萬元之本
    票一紙及票號為00000000至00000000號、
    面額均為一萬元之本票共十二紙交付予甲○○，惟甲○○又
    要求乙○○提供擔保，乙○○遂再承前行使偽造私文書之犯
    意，再度冒用其妻「丙○○」名義，在上開票號00000
    000號、面額為十六萬元之本票背面，偽蓋上開「丙○○
    」之印文一枚，而偽造用以表示丙○○本人為上開本票背書
    意思之私文書後，再持以交付甲○○行使，足生損害於丙○○即甲○○。其後又因上開本票屆其未獲兌現，經甲○○一
    再催索後，乙○○又承前開行使偽造私文書之犯意，於八十
    八年七、八月間某日，將其所收取之票號ZB0000000
    號支票一紙（發票人為許惠珍、付款人為華南商業銀行士林
    分行、面額十二萬元、發票日八十八年十二月二十五日），
    冒用「丙○○」名義，在支票背面偽蓋「丙○○」之印文一
    枚，而偽造用以表示丙○○本人為上開支票背書意思之私文
    書後，再持以寄交甲○○行使，足生損害於丙○○及甲○○
    。
二、案經甲○○訴由臺灣臺中地方法院檢察署檢察官偵查起訴。
    理  由
一、關於証據能力部分：按被告以外之人於偵查中向檢察官所為
    陳述，除顯有不可信之情況者外，得為證據，同法第一百五
    十九條之一第二項定有明文。偵查中對被告以外之人（包括
    證人、鑑定人、告訴人、被害人及共同被告等）所為之偵查
    筆錄，或被告以外之人向檢察官所提之書面陳述，性質上均
    屬傳聞證據。惟現階段刑事訴訟法規定檢察官代表國家偵查
    犯罪、實施公訴，依法其有訊問被告、證人及鑑定人之權，
    證人、鑑定人且須具結，而實務運作時，檢察官偵查中向被
    告以外之人所取得之陳述，原則上均能遵守法律規定，不致
    違法取供，其可信度極高，職是，被告以外之人前於偵查中
    已具結而為證述，除反對該項供述得具有證據能力之一方，
    已釋明「顯有不可信之情況」之理由外，不宜以該證人未能
    於審判中接受他造之反對詰問為由，即遽指該證人於偵查中
    之陳述不具證據能力。本件證人即告訴人甲○○於檢察官偵
    查中經具結後所為之陳述（見九十五年度偵緝字第二二八八
    號卷第四十頁），其未曾提及檢察官在偵查時有不法取供之
    情形，本件被告選任辯護人反對該項供述得具有證據能力，
    亦未釋明上開供述有顯不可信之情況，依上說明，其於偵查
    中之證言自均具有證據能力。雖被告所選任辯護人另稱在偵
    查中証人所為之陳述未經詰問之程序，因認無証據能力云云
    ，惟查刑事訴訟法在偵查中就訊問証人，並無交互詰問程序
    之設計，是被告所選任辯護人就上開証據能力之抗辯似有誤
    會，合先敘明。
二、訊據被告乙○○固不否認有交付附表編號二及三所示之本票
    及支票各一紙予告訴人甲○○之事實，惟矢口否認有何上開
    行使偽造文書犯行，辯稱：丙○○之印章確實不是伊蓋的，
    伊並沒有跟張淑蘭一起向甲○○借款，是張淑蘭一百萬元退
    票後，伊才承擔三十萬元的部分，九十萬元本票伊都沒有經
    手，也沒有看過，如果伊有經手，為何只有伊太太的蓋章，
    沒有伊的簽名，許惠珍十二萬元的支票是伊親自背書寄給告
    訴人的，但伊背書的時候並沒有丙○○的背書，十六萬元的
    本票則是伊在他家親自交給告訴人的，也沒有丙○○的背書
    ，伊懷疑這三張本票、支票是在八十七年之後被冒蓋云云。
    又被告選任辯護人則為其辯護稱：被告於八十二年間，任職
    普皓房屋公司，後因公司發生財務困難由被告及數位員工留
    守。偶然間張淑蘭願頂下普皓房屋生財設備等，估價三十萬
    元（扣除利息三萬元，實際拿到二十七萬元）。張淑蘭既願
    頂讓辦公室三十萬元，被告乃簽立「辦公室裝潢設備及租用
    讓渡」切結書予張淑蘭。且根據甲○○與周明標告訴張淑蘭
    、鄭阿順、丁○○八十五年度偵字第六三八一號不起訴處分
    書之記載，被告並未接觸過九十一萬元現金及系爭九十萬元
    本票，而張淑蘭向甲○○借錢過程，現場並無被告，被告亦
    非上開借款之保證人身分。再系爭十二萬元支票，假設丙○○有於系爭九十萬元本票背書，既然張淑蘭無法支付九十萬
    元款項，衡情甲○○豈有不找背書人理論之理，乃時隔五年
    後仍繼續收受丙○○背書之支票，極度不合理云云。惟查：
    （一）上開犯罪事實，已據證人即告訴人即証人甲○○於檢
    察官偵查中指証甚詳，並有上開票號為TH○九七九六二號、
    00000000號本票影本、ZB0000000號支票暨
    退票理由單影本各一紙在卷可稽，而丙○○並未在上開本支
    票背面擔保之事實，復據證人丙○○分別於檢察官偵查中結
    證屬實。且查告訴人甲○○收受上開票號為TH○九七九六二
    號、00000000號本票影本、ZB0000000號支
    票及背書之經過等情，亦據証人甲○○於本院審理中到庭證
    稱：「（九十萬元、十六萬元、十二萬元的前面二張本票及
    後面一張支票三張，張淑蘭、乙○○及許惠珍，為何你會持
    有這三張？）第一張九十萬元的本票是張淑蘭交給我的。」
    、「（九十萬元的本票後面有丙○○的背書，是你找誰要背
    書的？）我要求乙○○要找人背書，乙○○拿那張本票給丙○○背書後再交給我。」、「（乙○○簽發的十六萬元的本
    票，發票日八十三年五月三十一日，交給你的時候是否有丙○○的背書？）他拿給我的時候沒有背書，我要求他要有人
    背書，他才拿回去背書後再寄給我。」、「（乙○○在八十
    八年間拿十二萬元的票給你？）也是拿給我的時候沒有背書
    ，我要求要背書，他才拿回去背書再寄給我。」、「（乙○○交付這三張票據的原因，是否就是乙○○與張淑蘭、丁○○向你借款一百萬元衍生出來的？）是的」等語。參以證人
    丙○○於檢察官偵查中亦證稱：「我不認識她（指甲○○）
    ，是她好幾年前打電話騷擾我，是在本案開庭前她有帶人來
    騷擾我，我忘了是那一年，她誣賴我背書，說要找乙○○，
    一直騷擾我，不認識丁○○。」等語，足徵告訴人甲○○與
    丙○○自始並不認識，其又豈有無端得悉丙○○之姓名，再
    偽刻印章，偽蓋於上開本支票之理？況上開票號TH○九七九
    六二號本票一紙，在背書人丙○○否認其為背書人之前，本
    件告訴人甲○○於九十年二月二十七日以上開本票丙○○係
    本票背書人為由，向本院聲請對債務人丙○○發支付命令，
    此有本院九十年度促字第一0九七六號支付命令聲請卷附卷
    可按。苟上開本票「丙○○」為背書人之印文係告訴人甲○○所偽造，其竟敢對丙○○本人向法院聲請發支付命令，凡
    此，在在有違常情。綜上所述，足見附表編號一至三號所示
    本票二紙及支票一紙上偽造「丙○○」背書，應非告訴人甲○○所為，而是被告虛應告訴人之要求，為增加上開三張票
    據之擔保而偽造其已分居十餘年之配偶「丙○○」之背書，
    可以認定。（二）至被告何以牽涉本件案外人張淑蘭向告訴
    人借款一百萬元，而分別於附表編號一所示本票背書及再交
    付編號二及三所示之本票及支票，無非係以：被告乙○○於
    八十二年七月間，與丁○○共同介紹張淑蘭向甲○○借款一
    百萬元，業據告訴人於偵查中陳述明確（見九十一年度偵字
    第九九四七號卷第六十一頁），並經被告自承在卷（見九十
    五年度偵緝字第二二八八號卷第五十頁），而張淑蘭並簽發
    日期八十三年三月二十二日、票號CK0000000號、面
    額一百萬元、彰化銀行東嘉義分行付款之支票一紙，及到期
    日分別為八十三年元月十九日、八十二年十月十九日、票號
    TH○九七九六二號、TH○九七九六三號、面額各為九十萬元
    、十萬元之本票二紙以供擔保，另提供其所有位於嘉義縣中
    埔鄉○○段公館小段一四二之二一○地號土地設定一百萬元
    之抵押權予甲○○等情，亦經張淑蘭於另案告訴人甲○○告
    訴張淑蘭、丁○○、鄭阿順等詐欺案件偵查中陳述在卷（見
    八十五年度偵字第六三八一號偵查卷第五十八頁及同卷第五
    十九頁至第六十三頁之自訴書所載），且有上開張淑蘭所簽
    發八十三年三月二十二日到期、面額一百萬元、票號CK  0
    000000號、彰化商業銀行東嘉義分行付款之支票暨其
    退票理由單一張、到期日分別為八十三年元月十九日、八十
    二年十月十九日、票號TH○九七九六二號、TH○九七九六三
    號、面額各為九十萬元、十萬元之本票二紙、土地建物改良
    物抵押權設定契約書、他項權利證明書各一份等在卷可稽（
    見八十五年度偵字第六三八一號卷第四頁至第七頁），則此
    部分事實應堪認定，是本件公訴人認上開一百萬元借款，係
    被告及丁○○、張淑蘭共同向告訴人所借用，核與事實不符
    。告訴人雖認上開借款，係被告與張淑蘭共同向伊借款一百
    萬元，惟此為被告所否認，且依張淑蘭於上開詐欺案件中所
    提出之書信亦記載：「三、依和解書第一條約定：乙方（即
    被告敝人，即指張淑蘭）積欠甲方（即原告甲○○）壹佰萬
    元，甲方同意乙方返還柒拾萬元，餘款參拾萬甲方放棄請求
    權。但查宋女士已另自敝人之債務人乙○○君處索回參拾萬
    元，、、、、（有關乙○○部份其原欲為敝人籌組公司之合
    夥人，亦即敝人向宋女士借款之介紹人，敝人於借款當時即
    轉借三十萬予李（指被告）」等語明確（見八十六年度偵字
    第二四九一四號偵查卷第二十八頁背面），並有其所提出張
    淑蘭與告訴人甲○○於八十五年八月十六日所簽立之和解書
    、被告乙○○所簽發面額三十萬元之本票及其身分證影本在
    卷可稽（同上卷第三十頁至第三十三頁），則系爭一百萬元
    ，係由張淑蘭個人向告訴人甲○○所借得，張淑蘭再出借其
    中之三十萬元予被告乙○○，應可認定。（三）被告雖否認
    有經手上開票號TH○九七九六二號面額為九十萬元之本票云
    云。惟按張淑蘭於向告訴人甲○○借得一百萬元後，有將其
    中之三十萬元借予被告乙○○乙情，已如前述，而被告並為
    擔保張淑蘭向告訴人借款乙事，並於八十二年七月十九日（
    該日期亦與張淑蘭簽發上開票號TH○九七九六二號面額為九
    十萬元之本票日期相同）書立辦公室裝潢設備及租用權讓渡
    切結書一紙，此有上開切結書一份在卷足憑（見九十一年度
    發查字第八八四號卷第十頁），被告及其選任辯護人雖辯稱
    書立切結書之目的，係因張淑蘭向其頂讓辦公室設備，估價
    三十萬元，扣除利息三萬元，實際拿到二十七萬元云云，然
    依上開切結書上所載：「茲本人乙○○願將本人所租用之辦
    公室租用權及裝潢設備讓渡與丁○○、張淑蘭、甲○○（被
    告就丁○○、甲○○之記載有所爭執），本人並保證切結如
    下：四、本人向０００所收受讓渡契約履行金額共計新台幣
    參拾萬元正，如未於八十三年七月十八日前全數退回，本人
    保證自願無條件於八十三年七月十八日前辦理承租讓與及裝
    潢設備讓渡情事。並附記：本切結書為共同擔保張淑蘭小姐
    借款乙事，若屆時還清款項，則本書自動失效」等內容，可
    知被告乙○○除將辦公室之裝潢設備讓渡外，並讓渡辦公室
    之租用權，而上開切結書上所載被告所租用之辦公室座落地
    點係位於：中市○○路一三五號八樓，惟依張淑蘭自承其所
    籌設公司之地點係位於：臺中市○○○路九八號四樓（見張
    淑蘭於被訴詐欺案件偵查中所提出之之陳述書，即八十五年
    度偵字第六三八一號卷第五十九頁），二者地點已有不同，
    況張淑蘭若果係被告讓渡辦公設備，被告又何須支付三萬元
    之利息，並須於八十三年七月十八日將所收受之三十萬元全
    數退回，所辯顯不合情理，從而被告係為擔保張淑蘭向告訴
    人借款乙事，方書立此切結書等情，應堪認定。是被告既為
    向張淑蘭借得其中之部分款項三十萬元，而願擔保張淑蘭向
    甲○○之借款，則告訴人所指稱其拿該張淑蘭所簽發票號TH
    ○九七九六二號面額為九十萬元之本票要求被告以其配偶背
    書以資擔保等情，亦非無稽，而堪採信。綜上所述，本件附
    表所示票據三紙偽造丙○○之背書，係被告所為已臻明確，
    被告上開辯解，要屬卸責之詞，不足採信，其犯行堪以認定
    。
三、新舊法比較：被告乙○○行為後，刑法及刑法施行法業於九
    十四年二月二日經總統以華總一義字第０九四０００一四九
    ０一號令修正公布，並於九十五年七月一日施行。按行為後
    法律有變更者，適用行為時之法律，但行為後之法律有利於
    行為人者，適用最有利於行為人之法律，現行刑法第二條第
    一項定有明文。此條規定乃與刑法第一條罪刑法定主義契合
    ，而貫徹法律禁止溯及既往原則，係規範行為後法律變更所
    生新舊法律比較適用之準據法，是刑法第二條本身雖經修正
    ，但刑法第二條既屬適用法律之準據法，本身尚無比較新舊
    法之問題，應一律適用裁判時之現行刑法第二條規定以決定
    適用之刑罰法律，先予辨明。又以本次刑法修正之比較新舊
    法，應就罪刑有關之共犯、未遂犯、想像競合犯、牽連犯、
    連續犯、結合犯，以及累犯加重、自首減輕暨其他法定加減
    原因（如身分加減）與加減例等一切情形，本於統一性及整
    體性原則，綜其全部罪刑之結果而為比較，亦有最高法院九
    十五年度第八次刑庭會議決議可資參照。是按：
（一）被告行為後刑法第五十六條業於九十四年二月二日經總統
      修正公布刪除，並自九十五年七月一日起施行，而刑法第
      二條第一項所稱之法律，係指刑罰所依存的整體法律狀態
      ，故法律有變更應指足以影響行為的可罰性與法律效果的
      法令因修正或廢止而有所變更而言。所以刑法法律變更概
      念，應界定在法律規定的改變，足以影響刑罰權判斷者而
      言，刑法總則的變更，自然會影響到個別犯罪的成立，乃
      至於法律效果的結構，自屬法律變更，應為新舊法之比較
      。而刑法修正之後，原屬連續犯之數個犯罪行為，依新法
      應數罪併罰，比較修正前之規定，可依裁判上一罪論處，
      顯然修正前之規定有利於被告，如仍依修正後之規定，對
      於被告極為不利，從而，解釋上對於刑法第二條之解釋，
      應包括此種影響罪刑加重之規定。又本件被告於修正前之
      刑法時期先後多次行使偽造私文書之行為，手法相同，顯
      係基於概括之犯意，應為連續犯，所為係犯刑法第二百十
      六條、第二百十條之連續行使偽造私文書罪論處。
（二）被告乙○○於犯罪時之刑法第四十一條第一項前段規定：
      「犯最重本刑為五年以下有期徒刑以下之刑之罪，而受六
      個月以下有期徒刑或拘役之宣告，因身體、教育、職業、
      家庭之關係或其他正當事由，執行顯有困難者，得以一元
      以上三元以下折算一日，易科罰金。」又被告行為時之易
      科罰金折算標準，修正前罰金罰鍰提高標準條例第二條（
      現已刪除）規定，就其原定數額提高為一百倍折算一日，
      則本件被告行為時之易科罰金折算標準，最高應以銀元三
      百元折算一日，經折算為新臺幣後，應以新臺幣九百元折
      算為一日。惟九十五年七月一日修正公布施行之刑法第四
      十一條第一項前段則規定：「犯最重本刑為五年以下有期
      徒刑以下之刑之罪，而受六個月以下有期徒刑或拘役之宣
      告者，得以新臺幣一千元、二千元或三千元折算一日，易
      科罰金。」比較修正前後之易科罰金折算標準，以九十五
      年七月一日修正公布施行前之規定，較有利於被告，則應
      依刑法第二條第一項前段，適用修正前刑法第四十一條第
      一項前段之規定，定其折算標準。
（三）綜合上述各條文修正前、後之比較，揆諸前揭最高法院決
      議及修正後刑法第二條第一項前段、但書規定之「從舊從
      輕」原則，依修正前刑法，被告所犯連續行使偽造文書罪
      以一罪論並加重其刑較有利於被告，且有期徒刑易科罰金
      之折算標準額度亦較低，綜其全部罪刑之比較，自應一體
      適用被告行為時之法律，即修正前刑法之相關規定及原罰
      金罰鍰提高標準條例第一條前段、第二條規定，予以論處
      。
四、按在支票或本票背面偽造他人之印文、署押，以為背書，其
    偽造票據背書，在票據法上係表示對票據負擔保責任之意思
    ，為法律規定之文書，並非依習慣表示一定用意之證明，而
    其此項行為，足以生損害於他人，故應成立偽造私文書罪（
    最高法院七十年臺上字第二一六二號判例意旨參照），查被
    告在附表所示之本票及支票，蓋用不知情者所偽造「丙○○
    」之印章，並將該偽造之印章，蓋用於附表所示之票據背面
    ，而交付予告訴人用以擔保債務，核其所為係犯刑法第二百
    十六條、第二百十條行使偽造私文書罪。被告利用不詳姓名
    之成年人偽造「丙○○」之印章，為間接正犯。再被告蓋用
    偽造「丙○○」之印文係偽造私文書之部分行為，其偽造私
    文書後復持之以行使，其偽造之低度行為已為行使之高度行
    為所吸收，均不另論罪。再被告前後三次行使偽造私文書行
    為，其間雖有事隔多年之情形，惟查上開票據之背書行為，
    均係源自同一債務所擔保所衍生之原因事實，且所偽造背書
    當事人及犯罪手法均相同，顯係基於概括之犯意反復為之，
    應依修正前刑法第五十六條連續犯之規定，以一罪論並加重
    其刑。審酌被告因一時經濟壓力而應債權人即告訴人之要求
    ，為增加票據之擔保而偽造其配偶之印章及印文而觸犯本件
    之罪，犯罪情節尚非重大及審理中未能坦承犯行等一切情狀
    量處如主文所示之刑及諭知易科罰金之折算標準，以示懲儆
    。又被告所犯本件行使偽造私文書之犯罪時間，均係在九十
    六年四月二十四日以前，合於減刑之條件，應依中華民國九
    十六年罪犯減刑條例第二條第一項第三款規定，減其刑期二
    分之一，並依同條例第九條之規定，諭知易科罰金之折算標
    準。另偽造「丙○○」之印章乙個雖未據扣案，但不能證明
    業已滅失。另附表所示偽造「丙○○」之印文三枚，均應依
    刑法第二百十九條之規定宣告沒收之。
據上論斷，應依刑事訴訟法第二百九十九條第一項前段，刑法第
二條第一項前段、（修正前）刑法第五十六條、第二百十六條、
第二百十條、第二百十九條、（修正前）刑法第四十一條第一前
段，修正前罰金罰鍰提高標準條例第二條，現行法規所定貨幣單
位折算新台幣條例第二條，中華民國九十六年罪犯減刑條例第二
條第一項第三款、第七條第一項、第九條，判決如主文。
本案經檢察官戊○○到庭執行職務
中　　華　　民　　國　　96　　年　　10　　月　　23　　日
              刑事第二庭    審判長法  官  曾佩琦
                                  法  官  郭書豪
                                  法  官  許金樹
以上正本證明與原本無異。
如不服本判決，應於收受送達後10日內向本院提出上訴書狀（應
附繕本）。
上訴書狀如未敘述理由，應於上訴期間屆滿後20日內補提理由書
狀於本院。（應敘述具體理由並附繕本）。
　　　　　　  　　　　　　　 　　 書記官  王崑煜
中　　華　　民　　國　　96　　年　　10　　月　　23　　日
附錄論罪科刑法條
刑法第二百十條
偽造、變造私文書，足以生損害於公眾或他人者，處五年以下有
期徒刑。
刑法第二百十六條
行使第二百十條至第二百十五條之文書者，依偽造、變造文書或
登載不實事項或使登載不實事項之規定處斷。
附表
┌──┬───┬────┬────┬───┬─────┐
│編號│發票人│票據號碼│票面金額│日 期 │支票背面偽│
│    │      │及種類  │(新臺幣)│      │造背書之署│
│    │      │        │        │      │押        │
├──┼───┼────┼────┼───┼─────┤
│一  │張淑蘭│TH097962│90萬元  │82.7.1│丙○○印文│
│    │      │號      │        │9簽發 │一枚      │
│    │      │本票    │        │83.1.1│          │
│    │      │        │        │9到期 │          │
├──┼───┼────┼────┼───┼─────┤
│二  │乙○○│00000000│16萬元  │83.5.3│丙○○印文│
│    │      │號      │        │簽發  │一枚      │
│    │      │本票    │        │84.8.5│          │
│    │      │        │        │到期  │          │
├──┼───┼────┼────┼───┼─────┤
│三  │許惠珍│ZB715926│12萬元  │88.12.│丙○○印文│
│    │      │號      │        │25    │一枚      │
│    │      │支票    │        │      │          │
└──┴───┴────┴────┴───┴─────┘
